

C/ Eusebi Planas, 16 08014 Barcelona Tlfno: 671.93.56.98

e-mail: paumaralv@gmail.com

Ingeniero Técnico Agrícola con más de seis años de experiencia en la asistencia técnica para la Administración, desarrollando trabajos en diferentes áreas del sector medioambiental e infraestructuras. Amplio conocimiento como técnico en gestión de expropiaciones, desarrollando todas las tareas que un procedimiento de expropiación forzosa requiere. Persona proactiva, orientada a resultados con alto grado de compromiso y muy flexible. Acostumbrada a trabajar en equipo, con alto nivel de adaptación y polivalencia. Predisposición a lograr nuevos retos y objetivos.

EXPERIENCIA PROFESIONAL

11/2007 - 01/2014

TRAGSATEC. Técnico en gestión de expropiaciones para la Asistencia Técnica de la Sociedad de Carreteras de Castilla - La Mancha S.A.

- Revisión de anejos de expropiación.
- Revisión cartográfica de planos de expropiación, mediante utilización de herramientas informáticas AutoCAD y ArcGIS, así como manejo de Catastro.
- Trabajos de campo para valoración de bienes y derechos afectados.
- Elaboración de listados de bienes y derechos afectados por la expropiación y su posterior publicación en los boletines oficiales.
- Gestión y tratamiento de base de datos.
- Elaboración y redacción de Actas de Ocupación y Justiprecios por Mutuo Acuerdo y posterior tramitación de firma con afectados.
- Elaboración de Hojas de Aprecio.
- En colaboración con el departamento jurídico, redacción de piezas separadas para posterior envío al Jurado Regional de Valoraciones.

01/2012 - 09/2012

TRAGSATEC. Técnico proyectos para la Asistencia Técnica de la Delegación Provincial de Agricultura de Toledo, en el desarrollo de proyectos de clasificación, deslinde y amojonamiento de vías pecuarias en la Provincia de Toledo.

- Estudio de antecedentes previos en el Archivo Histórico Nacional, Archivo Histórico Provincial y Planos Catastrales del C.N.I.G
- Reconocimiento en campo y levantamientos topográficos para la elaboración de planos y listados de colindantes.
- Análisis, fotointerpretación, georreferenciación y diseños del trazado realizados mediante ArcGIS y AutoCAD Map.
- Gestión y tratamiento de bases de datos de titulares colindantes.
- Tramitación del procedimiento administrativo, que incluye la elaboración de memoria justificativa, resolución de inicio del expediente y posterior publicación, notificación interesados y Acto de Apeo. Preparación de tomos para exposición pública, estudio de posibles alegaciones y finalmente propuesta definitiva de clasificación de la vía, para su posterior aprobación.

07/2007- 10/2007 TRAGSATEC. Técnico de campo en el proyecto "Control asistido por teledetección del régimen de pago único y de otros regímenes de ayuda directa en España en 2007".

- Encuestas de campo.
- Acopio de croquis.
- Visitas a campo para inspección de cultivos.

FORMACIÓN ACADÉMICA

2002-2007 Ingeniero Técnico Agrícola (Especialidad explotaciones agropecuarias)

UNIVERSIDAD DE SALAMANCA

Proyecto Fin de Carrera "Construcción de cuadras y picadero cubierto para la cría de caballos Pura

Raza Español en el concejo de Cabranes (Asturias)". Calificación: Sobresaliente

2013 Técnico en Evaluación de Impacto Ambiental

2014 Técnico Certificación Energética CE3X

Colegio Oficial de Ingenieros Técnicos Agrícolas de Barcelona.

IDIOMAS

Castellano: Nativo

Inglés: Intermedio B1 (Escuela Oficial de Idiomas)

Catalán: Intermedio

FORMACIÓN TÉCNICA

Curso "Dirección de Obra", Universidad de Salamanca.

Curso "Excel avanzado", FOREM (Fundación Formación y Empleo de Castilla-La Mancha).

Curso "Access avanzado", FEDETO (Federación Empresarial Toledana).

Curso "Cálculo de estructuras de acero: CYPECAD", FOREM (Fundación Formación y Empleo de Castilla La-Mancha).

Curso "Valoraciones de Inmuebles de Naturaleza Rústica", Fundación Idea para TRAGSATEC.

Curso "AutoCAD MAP avanzado", ATLAS FORMA S.L, para TRAGSATEC.

Curso "ArcGis", TRAGSATEC.

Curso "ISTRAM ISPOL: Software para diseño de carreteras", Buhodra Ingeniería, S.A.

Curso "GvSIG", Método Consultores.

Curso "Energías renovables. Ahorro y eficiencia energética en las empresas", Método consultores.

INFORMÁTICA

Informática de usuario: Office (Word, Excel, Access y Power Point), Microsoft Project, Internet.

Diseño: AutoCAD, ISTRAM ISPOL

Cálculo de estructuras: CypeCAD

Sistemas de información geográfica: ArcGIS, GvSIG, AutoCAD Map.

Cálculo de mediciones y presupuestos: PRESTO

Topografía: GPS Trimble, Pathfinder Office

OTROS DATOS DE INTERÉS

Permiso de conducir B.

Vehículo propio.

Perfil linkedin: http://es.linkedin.com/in/paulamaralv/